# 共同经营参与方的会计处理

提问人：xdgc52 时间：2018-01-13 14:56:08
请教各位老师： 40 号准则合营安排第十五条规定： ...... （三）确认出售其享有的共同经营产出份额所产生的收入； （四）按其份额确认共同经营因出售产出所确认的收入； ...... 这两点之间有何不同，请指教！

回答人：chenyiwei
（三）是直接归属于该参与方的产出，其直接归该参与方支配，参与方将其出售等于销售自己的商品；后一种情况是合营安排以自身名义将该商品对外出售（可以理解为各合营方在协商一致基础上的共同行为），收入记在合营安排的账面上，参与方只记录按比例享有的收益份额。